【裁判字號】    97,易,3594
【裁判日期】    971031
【裁判案由】    竊盜
【裁判全文】
臺灣臺中地方法院刑事判決              97年度易字第3594號
公  訴  人  臺灣臺中地方法院檢察署檢察官
被      告  乙○○
                    （另案在臺灣臺中監獄執行中）
上列被告因竊盜案件，經檢察官提起公訴（97年度偵字第2621號
），本院判決如下：
    主    文
乙○○竊盜，處有期徒刑陸月，如易科罰金，以新臺幣壹仟元折
算壹日。
    犯罪事實
一、乙○○前於民國九十五年間因施用毒品案件，經臺灣高等法
    院臺中分院判處有期徒刑七月，嗣經減刑為有期徒刑三月又
    十五日確定；又於九十六年間因普通竊盜、加重竊盜案件，
    經本院分別判處有期徒刑五月、十月確定（本院九十七年度
    中簡字第一一八０號、九十七年度易字第七四二號），復經
    定應執行刑為有期徒刑一年六月確定，現正在臺灣臺中監獄
    執行中（不構成累犯）。
二、乙○○受雇於丙○○，負責丙○○及丁○○向甲○○承攬之
    台中縣潭子鄉○○路○段三十九巷八之一號、八之二號、大
    豐路二段三十三號及三十五號住宅之二次追加工程之鋁門窗
    工程。詎乙○○於上開工程之鋁門窗裝設完成後，竟基於意
    圖為自己不法所有之犯意，於九十六年八月二十二日前之八
    月中旬某日，駕駛印有「金村玻璃行」之自小貨車，前往上
    開工地，趁無人注意之際，將之前建設公司裝設在上開三十
    五號房屋而由甲○○管領之寶藍色鋁門窗二片卸下，並搬運
    至上開自小貨車上，嗣正在搬運第三片時，適為在上開工地
    工作之甲○○之妻己○○察覺有異而上前制止，乙○○見事
    跡敗露，始將上開鋁門窗全數放回原處。
二、案經台中縣警察局清水分局報請臺灣臺中地方法院檢察署檢
    察官偵查起訴。
    理    由
一、查，被告乙○○對於本判決所引用之各項證據方法之證據能
    力，於本院均表示無意見，且於法院調查證據時，知有刑事
    訴訟法第一五九條第一項不得為證據之情形，亦未於言詞辯
    論終結前聲明異議，茲審酌該等言詞陳述及書面陳述作成時
    之情況，認並無不宜作為證據之情事，依刑事訴訟法第一五
    九條之五之規定，自得作為證據，合先敘明。
二、訊據被告乙○○對有於九十六年八月間某日，有在如事實欄
    所載之工地，搬運寶藍色鋁門窗至上開自小貨車，遭證人己○○當場制止，才將鋁門窗放回之事實已供承諱，此一供詞
    除時間點外，與證人己○○於警詢及偵審時之證述，互核相
    符【雖被告乙○○與己○○所述之發生時間不一（被告於偵
    查時稱係九十六年八月十四或十五日；證人或稱係九十六年
    八月二十二日，或稱係九十六年八月二十二日前二日），然
    因時日較久，不論被告或證人之記憶難免較為模糊，亦查無
    其他切實證據足以確認案發時日，惟經比對被告之供詞及證
    人己○○及丙○○之證詞，仍可確認被告於九十六年八月二
    十二日前之八月中旬某日，有在上開工地，搬運三片寶藍色
    鋁門窗（二片已搬至上開自小貨車，一片正搬於其手中）之
    事實無訛，併予說明】，然被告否認其上開行為係屬竊盜之
    犯罪行為，於本院審理時辯稱：該三片鋁門窗是（台中縣潭
    子鄉○○路○段三十九巷）八之二號房子的云云。惟查：上
    開犯罪事實，業經被害人即證人甲○○於警詢及本院審理時
    指訴甚詳，並經證人己○○於警詢及偵審時證述歷歷；且有
    證人丙○○、丁○○於警詢及偵審時；證人戊○○於偵審時
    之證詞可資佐證，由上開被害人及證人之陳述，已可證實：
    系爭三片寶藍色鋁門窗，係裝設在台中縣潭子鄉○○路○段
    三十五號，由甲○○管領中，且係之前建設公司所裝設之事
    實；此外，復有證人己○○向臺中縣警察局豐原分局潭子分
    駐所報案之受理刑事案件報案三聯單一紙在卷可資佐證。是
    被告上開辯解，顯係卸責之詞，不足採信。綜上各情，本件
    事證明確，被告上開竊盜犯行可堪認定。
三、核被告乙○○所為，係犯刑法第三百二十條第一項之普通竊
    盜既遂罪【查被告已將由甲○○管領之寶藍色鋁門窗二片卸
    下，搬運至其駕駛至現場之上開自小貨車上，且正在搬運第
    三片寶藍色鋁門窗，顯已將上開三片寶藍色鋁門窗均置於自
    己之實力支配之下，是被告上開竊盜行為，已屬既遂，足堪
    認定，原起訴檢察官雖認本件係構成刑法第三百二十條第三
    項、第一項之竊盜未遂罪，然經公訴檢察官當庭變更為刑法
    第三百二十條第一項之竊盜既遂罪，本院自毋庸依刑事訴訟
    法第三百條之規定變更起訴法條，併予敘明】。爰審酌被告
    年青力壯，不思以正當途徑獲取財物，任意行竊財物，其於
    本案之前所犯之二件普通竊盜、加重竊盜案件，亦同係竊取
    他人之鋁門、白鐵門或鋁製落地窗（有上開二件竊盜案件之
    判決在卷可參），且犯罪時間距離本件均僅二個多月，且於
    本件犯後仍否認犯行，顯不知悔悟之態度等一切情狀，量處
    如主文所示之刑，並諭知易科罰金之折算標準，以示懲儆。
據上論斷，依刑事訴訟法第二百九十九條第一項前段，刑法第三
百二十條第一項、第四十一條第一項前段，刑法施行法第一條之
一第一項、第二項前段，判決如主文。
本案經檢察官庚○○到庭執行職務。
中    華    民    國    97    年    10    月    31    日
                  刑事第二庭    法  官  曾佩琦
以上正本證明與原本無異。
如不服本判決，應於收受送達後十日內向本院提出上訴書狀（應
敘述具體理由並附繕本）。
上訴書狀如未敘述理由，應於上訴期間屆滿後二十日內補提理由
書於本院。
                                書記官  林念慈
中    華    民    國    97    年    10    月    31    日
附錄本案論罪科刑法條：
【刑法第三百二十條第一項】
  意圖為自己或第三人不法之所有，而竊取他人之動產者，為竊
  盜罪，處五年以下有期徒刑、拘役或五百元以下罰金。


司法院資訊處製作；財團法人民間司法改革基金會備份。
